【裁判字號】    89,易,1940
【裁判日期】    890724
【裁判案由】    毒品危害防制條例
【裁判全文】
臺灣板橋地方法院刑事判決                        八十九年度易字第一九四０號
    公  訴  人  臺灣板橋地方法院檢察署檢察官
    被      告  甲○○
右列被告因違反毒品危害防制條例案件，經檢察官提起公訴（八十九年度毒偵字第三
二二二號），本院判決如左：
    主  文
甲○○連續施用第二級毒品，累犯，處有期徒刑柒月，扣案之安非他命（毛重零點貳
公克、淨重零點壹公克）、含有安非他命之殘渣袋肆個沒收銷燬及吸食器壹組沒收。
    事  實
一、甲○○於民國八十五年間，因違反麻醉藥品管理條例案件，經本院判處有期徒刑
    五月，如易科罰金，以三百元折算一日，而於八十五年十月四日確定，於八十六
    年十月二十四日易科罰金執行完畢；復於八十七年間，因違反毒品危害防制條例
    案件，經本院判處有期徒刑六月，如易科罰金，以三百元折算一日，而於八十八
    年四月三十日確定，於八十九年一月十五日執行完畢，仍不知悔改。其明知安非
    他命為毒品危害防制條例第二條第二項第二款所規定之第二級毒品，不得施用及
    持有，且其於八十七年間，因違反毒品危害防制條例（即施用第二級毒品安非他
    命）案，經本院以八十七年度毒聲字第二二四八號裁定令入戒治處所施以強制戒
    治一年，自八十七年九月二十五日起送臺灣臺北戒治所執行強制戒治，屆滿三月
    後因其成效經評定為合格，無繼續施用之必要，再經本院以八十八年度毒聲字第
    二一九三號裁定停止戒治，所餘戒治期間，付保護管束。嗣因保護管束期間屆滿
    ，而由臺灣板橋地方法院檢察署檢察官於八十九年三月二十三日以八十九年度戒
    毒偵字第一二號為不起訴處分，而於八十九年三月二十四日公告生效在案。詎甲
    ○○竟於前案不起訴處分確定後五年內，又另行基於施用第二級毒品安非他命之
    概括犯意，自八十九年四月三日某時起至八十九年四月十一日二十三時二十分許
    為警查獲後採尿之前四日內某時止，連續在臺北縣中和市○○街十四巷三十五號
    之住處，施用第二級毒品安非他命多次。嗣於八十九年四月十一日二十二時四十
    分許，在上址為警查獲，並扣得甲○○所有供施用之第二級毒品安非他命一包（
    毛重零點二公克、淨重零點一公克）、吸食器一組及含有安非他命之殘渣（量微
    無法析離秤重）袋四個。甲○○經本院以八十九年度毒聲字第二六七七號裁定令
    入戒治處所施以強制戒治一年。
二、案經臺北市政府警察局中山分局報請臺灣板橋地方法院檢察署檢察官偵查起訴。
    理  由
一、右揭事實，業據被告甲○○迭於警訊、偵查及本院審理時自白不諱，並有臺北市
    立療養院煙毒尿液檢驗報告書一紙附卷可稽。復有安非他命一包（毛重零點二公
    克、淨重零點一公克）、吸食器一組及含有安非他命之殘渣（量微無法析離秤重
    ）袋四個扣案可佐。又上開扣案之安非他命即被告經警查獲時所扣得之疑似安非
    他命一小包，經臺北市政府警察局中山分局依聯勤二０四廠製造之煙毒品檢驗Ａ
    包試劑初步檢驗結果，呈安非他命反應之事實，亦有該局涉嫌毒品危害防制條例
    毒品初步鑑驗報告單一紙在卷可稽，上開含有安非他命之殘渣（量微無法析離秤
    重）袋四個，亦據被告迭於警訊、偵查及本院審理時確認無訛在卷。且被告於八
    十九年四月十一日二十三時二十分許經警採集其尿液送驗結果，確呈安非他命陽
    性反應，此有上開臺北市立療養院煙毒尿液檢驗報告書一紙附卷可稽。矧人體吸
    食安非他命經尿液排出之時間，依吸食量多寡、人體代謝功能、吸食者之年齡及
    性別有所差異，惟一般而言，吸食者在九十六小時（即四日）內所排出之尿液均
    有可能被檢出，此經法務部調查局證實，並為本院歷來審理吸食安非他命案件之
    職務上所知悉。再者，被告前因違反毒品危害防制條例案，經本院以八十七年度
    毒聲字第二二四八號裁定令入戒治處所施以強制戒治一年，自八十七年九月二十
    五日起送臺灣臺北戒治所執行強制戒治，屆滿三月後因其成效經評定為合格，無
    繼續施用之必要，再經本院以八十八年度毒聲字第二一九三號裁定停止戒治，所
    餘戒治期間，付保護管束。嗣因保護管束期間屆滿，而由臺灣板橋地方法院檢察
    署檢察官於八十九年三月二十三日以八十九年度戒毒偵字第一二號為不起訴處分
    ，而於八十九年三月二十四日公告生效在案，業據被告於本院審理時供承在卷，
    並有臺灣高等法院檢察署刑案紀錄簡覆表、臺灣宜蘭戒治所函、臺灣板橋地方法
    院檢察署檢察官八十九年度戒毒偵字第一二號不起訴處分書及公告各一份在卷足
    憑。其於五年內再犯毒品危害防制條例第十條之罪，經本院以八十九年度毒聲字
    第二六七七號裁定令入戒治處所施以強制戒治，亦有本院八十九年度毒聲字第二
    六七七號裁定（含聲請書）一紙附卷可稽。事證明確，被告之犯行堪以認定。
二、按安非他命屬中樞神經興奮劑，吸用後會引起不安、頭昏、亢進性反應、失眠、
    焦慮、譫妄、慢性中毒、精神障礙、類似精神分裂症之錯覺、幻覺、妄想及伴有
    行動與性格異常等副作用，並有輕微之成癮性，嚴重危害身心健康，而慣用者由
    於精神錯亂，更具暴力攻擊及反社會行為、自殺等傾向，後果堪慮，尤以戒解不
    易，其毒害不在煙毒之下，是以行政院衛生署於七十九年十月九日以衛署藥字第
    九０四一四二號公告，列入麻醉藥品管理條例第二條第四款所定「化學合成麻醉
    藥品類」管理，並於八十七年五月二十日經修正公佈列入毒品危害防治條例第二
    條第二項第二款之第二級毒品管理，不得非法持有及施用。
三、被告甲○○施用第二級毒品安非他命，核其所為，係犯毒品危害防制條例第十條
    第二項之罪。公訴人就被告上開八十九年四月三日某時以外之施用第二級毒品安
    非他命犯行雖漏未起訴，本院認此部分與本案論罪科刑（即已起訴）部分有連續
    犯之裁判上一罪關係，亦為起訴之效力所及，本院應併予審理，附此明。其先
    後多次犯行，時間緊接，罪名相同，顯係基於概括犯意而為，應依連續犯之規定
    論以一罪，並加重其刑。被告非法持有第二級毒品安非他命之低度行為，應為施
    用之高度行為所吸收，不另論罪。又被告曾受如事實欄所述有期徒刑之執行完畢
    ，此有上開臺灣高等法院檢察署刑案紀錄簡覆表一紙在卷可稽，其於五年以內再
    犯本件有期徒刑以上之罪，為累犯，應依法遞加重其刑。爰審酌被告有上開構成
    累犯之前科，其前因施用第二級毒品安非他命，經強制戒治後，而由臺灣板橋地
    方法院檢察署檢察官為不起訴處分確定後，再犯本件之罪，其施用第二級毒品安
    非他命，易戕害自己之身心，並對社會造成重大危害、被告犯罪之動機、目的、
    手段、智識程度、所生之危害及犯罪後坦承之態度等一切情狀，量處如主文所示
    之刑，以示懲儆。
四、扣案之安非他命一包（毛重零點二公克、淨重零點一公克）及含有安非他命之殘
    渣（量微無法析離秤重）袋四個，係查獲之毒品，不問屬於犯人與否，均應依毒
    品危害防制條例第十八條第一項前段之規定宣告沒收銷燬。另扣案之吸食器一組
    ，係被告所有供施用第二級毒品安非他命之物，業據被告供明在卷，亦應依刑法
    第三十八條第一項第二款之規定宣告沒收。
據上論斷，應依刑事訴訟法第二百九十九條第一項前段，毒品危害防制條例第十條第
二項、第十八條第一項前段，刑法第十一條前段、第五十六條、第四十七條、第三十
八條第一項第二款，判決如主文。
本案經檢察官林宏松到庭執行職務
中      華      民      國      八十九      年     七     月   二十四   日
                                      臺灣板橋地方法院刑事第一庭
                                          法  官  楊  千  儀
右正本證明與原本無異。
如不服本判決應於送達後十日內向本院提出上訴狀。
                                          書記官  王      明
中      華      民      國      八十九      年     八     月     四     日
附錄本案論罪科刑法條全文：
毒品危害防制條例第十條
施用第一級毒品者，處六月以上五年以下有期徒刑。
施用第二級毒品者，處三年以下有期徒刑。


司法院資訊處製作；財團法人民間司法改革基金會備份。
